# 股权激励方案及股份支付

提问人：liqi111 时间：2017-11-10 11:28:16
基本情况： 一、前一轮融资 16 年 1 月，价格3.2/股，后一轮融资与投资机构约定设一定触发条件采用 17 年 11 月债权形式资金进来， 18 年 4 月触发约定条件后进行转为股份，5.8/股； 二、 17 年 4 月股东会通过设立持股平台的决议，但没实施完毕，且工商也未理相关手续， 17 年 3 月份末的资产评估报告,每股净资产价格1.5/股，作为行权作价； 问题： 1 、从会计事所的角度如何认定股份对付的价格？是按3.2? 1.5? 5.8？ 2 、设立10%持股平台，两种情况如何计算股份支付数额： A、设立同时确定受激励对象，将10%全部分配完毕一次性计算10%的股份支付？ B、先设立10%，但先由实际控制人作为GP持有绝大部分，另一个人作为LP以满足设立的条件，但受激励对象和分配数额都暂未确定，以后（假如持续半年完成）分批由GP平价转让给受激励对象。这种情况是一次性计算股份支付还是按转给受激励对象的时候分批确认股份支付？ C、以后持股平台内部再发生份额的转让，是否还会涉及股份支付？
请各量大师、专家给予讨论！！感谢

回答人：chenyiwei
1 、这种安排（后一轮融资与投资机构约定设一定触发条件采用 17 年 11 月债权形式资金进来， 18 年 4 月触发约定条件后进行转为股份，5.8/股）明显有规避确认股份支付费用的嫌疑。如果现在实际上已经谈妥转股价，只是为了规避“授予日前后 6 个月内”的惯例，则该5.8元／股的作价实际上恰恰代表了股份支付中标的股份的现行公允价值。 2 、如果持股平台设立时，尚未明确激励对象、每人授予数量和授予价格等条件，则暂不确认股份支付费用，到后续这些问题明确后再处理，但后续确认股份支付费用时，应以届时授予日的股份公允价值和授予价格之间的差额计量。 3 、以后持股平台内部再发生份额的转让，对新受让的激励对象而言构成股份支付，需按届时的标的股份公允价值大于其受让价格的差额计量股份支付费用；对转出方的股份支付费用能否冲回，则取决于转出时是否在前一激励对象的等待期内，以及转出价格等因素。